【裁判字號】    94,抗,17
【裁判日期】    950207
【裁判案由】    本票裁定
【裁判全文】
臺灣屏東地方法院民事裁定                94年度抗字第17號
抗  告  人  壯達工程有限公司
法定代理人  乙○○○○○○
送達代收人  甲○○
抗告人因與相對人富貿企業股份有限公司間本票裁定事件，對於
民國94 年10 月24日本院所為之裁定（94年度票字第2423號）提
起抗告，本院裁定如下：
    主  文
抗告駁回。
抗告程序費用由抗告人負擔。
    理  由
一、本件原裁定意旨以：本件相對人執有抗告人簽發如原裁定附
    表所示之本票2 紙（下稱系爭2 紙本票），並免除作成拒絕
    證書。詎於到期後提示均未獲付款，爰提出本票2 紙，聲請
    裁定准許強制執行，經核與票據法第123 條規定相符，應予
    准許等語。
二、抗告意旨則以：相對人執有系爭2 紙本票，乃供擔保抗告人
    返還「工程鋼板樁」之用，惟工程仍在施工中，相對人並未
    踐行「付款之提示」程序，即逕向本院聲請本票裁定，其行
    使追索權之要件並未具備，原法院裁定准許強制執行，於法
    應有未合，爰求為廢棄原裁定，並駁回相對人於原審之聲請
    。
三、按本票之性質為提示證券，票據上有免除作成拒絕證書之記
    載者，執票人仍應於所定期限內，為付款之提示，僅對於執
    票人主張未為提示者，應負舉證之責，此觀之票據法第95條
    及第124 條規定自明。本件抗告人主張相對人就系爭2 紙本
    票未向其提示請求付款，惟為相對人所否認，並辯稱其已於
    民國94年9 月27日及28日分別持系爭2 紙本票至抗告人設於
    屏東縣長治鄉○○路16號及同縣鄉○○路132 號之辦公處所
    為付款之提示而不獲付款，始依票據法第123 條規定，聲請
    法院裁定准予強制執行等語。查相對人已陳明曾於上開時、
    地向抗告人提示付款，又系爭2 紙本票上已載明免除作成拒
    絕證書，則相對人聲請裁定准予強制執行時，自毋庸提出已
    為付款提示之證據。抗告人主張相對人未為提示，則依前揭
    規範意旨，自應由其負舉證之責。經本院通知命抗告人舉證
    ，該通知並已於95年1 月10送達抗告人，惟抗告人迄未提出
    任何事證以實其說，則抗告人既未能證明之，其所為相對人
    不得行使追索權之抗辯，即不可採。原審法院依非訟事件程
    序，就系爭2 紙本票形式上要件是否具備予以審查，並裁定
    准予強制執行，依法並無違誤，抗告人指摘原裁定不當，聲
    明廢棄，並無理由，應予駁回。
四、依非訟事件法第46條，第21條第2 項，民事訴訟法第495 條
    之1 第1 項、第449條第1項、第78條，裁定如主文。
中    華    民    國    95    年    2     月    7     日
                  民事第一庭  審判長法  官  羅心芳
                                    法  官  翁世容
                                    法  官  林雅莉
正本係照原本作成。如不服本裁定，應以裁定適用法規顯有錯誤
為抗告理由時，始得於收受送達後十日內向本院提出抗告狀；如
已於本裁定宣示後送達前提起抗告者，應於裁定送達後十日內補
提抗告理由（均須按他造當事人人數提出繕本），並須經本院以
訴訟事件所涉及之法律見解具有原則上之重要性為限而為許可者
，方得抗告最高法院。
                                    書記官  黃佳惠
中    華    民    國    95    年    2     月    7     日


司法院資訊處製作；財團法人民間司法改革基金會備份。
